臺灣高等法院刑事裁定　　　　　　　　　　　　　　　　九十三年度抗字第三四號
　　抗　告　人　丙○○
　　即自訴　人
　　被　　　告　乙○○　內政部部長
　　被　　　告　甲○○　前內政部警政署署長
右列抗告人因妨害自由案件，不服臺灣臺北地方法院中華民國九十二年十月二十一日
裁定（九十二年度自更(一)字第五四號），提起抗告，本院裁定如左：
    主  文
抗告駁回。
    理  由
一、按法院或受命法官，得於第一次審判期日前，訊問自訴人、被告及蒐集或調查證
    據，於發現案件係民事或利用自訴程序恫嚇被告者，得曉諭自訴人撤回自訴；又
    第一項訊問及調查結果，如認為案件有第二百五十二條至第二百五十四條之情形
    者，得以裁定駁回自訴，刑事訴訟法第三百二十六條第一項、第三項分別定有明
    文。
二、本件原審法院裁定以：【一、按法院或受命法官於自訴案件第一次審判期日前，
    訊問自訴人、被告及蒐集或調查證據結果，如認為案件有刑事訴訟法第二百五十
    二條至第二百五十四條之情形者，得以裁定駁回其自訴，同法第三百二十六條第
    三項定有明文。二、自訴人提起自訴意旨略以：（一）臺灣一個政府兩個世界．
  　．．（二）自訴人原係空軍，血汗寫下了中華民國的歷史，．．．被告派員到家
    遊，同將自訴人送到神精病院終身囚禁得逞。（三）內政部警政署命令地方警察
    到家非法逮捕，毒打、到處搜索毫無犯法可言，連夜送到東部花蓮山上精神病院
    終身囚禁，強制打針吃藥傷害身體，上帝顯靈，家人找到深山求情，家有子女年
    幼陳請釋放回家，幸有家庭，否則非死神經病醫院不可。（四）國家得有一個神
    經病的外號，無法謀生，．．．不斷到行政院各機關陳情均遭不良警察非法逮捕
    看禁拘留毒打，並經常送到神經病院關在瘋人一起．．．（五）到內政部陳情，
    竟列為不良對象管制的黑名單，有時誘捕派警逮看禁，逃出速辦會客證的重要證
    榮民證也不還了，侵占為私有，有時派警毒打並驅逐出內政部，離開內政部到大
    街上毒打，民眾看到警察打老年人誰都不敢吭氣，警察先生們真是膽大包天，這
    是誰允許他們這樣做的．．．（六）內政部真再三命令警政署派各路警察男女到
  　自訴人家搜索，女警們發現家中犬女相片係同班同學，可能未遭大難也許警署？
    審問係天下的大義，人才未遭到意外。（七）輪當替全民政府．．．原班人馬換
    湯不換藥，亂臣賊子當道．．．（八）無論多麼糟多麼壞多麼無望，社會情勢都
    有我們用力的地方．．．為了民主法治社會福利九十二年復到內政部，竟仍警察
    公務凌辱虐待控制行動自由，那有民主法制人權可言，其他人憑拿到會客證，但
    自訴人經再三疲勞審問凌辱虐待就拿不到會客證，真是下等國民．．．命令禁止
    出境真有意思，為我一個人立的法，重刑犯判了都可以出境，窮人有嫌疑就禁止
    出境。並提出內政部警政署入出境管理局致自訴人以：「台端因涉誣告案未結，
    依法禁止出國」之九十一年五月三十一日境愛卿字第Ｚ000000000函影
    本一件為證。因認被告等涉犯妨害自由罪嫌。三、經查，本院於第一次審判期日
　　前訊問自訴人，自訴人認被告乙○○、甲○○涉犯妨害自由罪嫌，係以「警察到
  　我家把我抓起來，把我送到精神病院，抓我的警察就是乙○○及甲○○下的命令
    」為主要理由，而被告乙○○雖為現任內政部長、被告甲○○雖為前內政部警政
    署署長，被告既稱伊被警察限制人身自由，又在本院訊問時稱無其他證據可以證
    明係被告等下令警察對自訴人妨害自由，則尚難認定自訴人被警察限制人身自由
    之情形與被告等有何關連，亦即不能因為被告乙○○為現任內政部長、被告甲○
    ○為前內政部警政署署長，就得認定被告等對警察下令對自訴人妨害自由。此外
    ，自訴人所提出之內政部警政署入出境管理局書函、臺灣嘉義地方法院檢察署檢
    察官不起訴處分書等證據，均不能證明係被告等對自訴人為妨害自由之犯行，顯
    然本件有刑事訴訟法第二百五十二條第十款犯罪嫌疑不足之情形，依照首開說明
    ，本件自訴應予駁回。據上論結，應依刑事訴訟法第三百二十六條第三項、第二
　　百五十二條第十款，裁定自訴駁回】。
三、抗告意旨略以：「(一)、我國雖有法律去卻沒有服從法的心，又司法真是臭而不可
    聞，擔惡欺善推綁匪，是極盡綁匪之能事，把法為清高，守法為恥辱，我為他們
    可恥，污辱了司法。(二)、該案係殘忍酷刑罪，不經地方法院及檢察官起訴的結果
  　，自訴判決不受理，視法律為無物。上訴二審將原判決廢棄發回地方法院自更(一)
    審傳抗告人別案來曾過問及退庭要求看犯罪之事實證據拒絕，還出庭到外面簽名
    ，真是法律蕩然無存。(三)、抗告以到九十二年度自更(一)字第五四號裁定正本。(四)
    、偽造文書，按法院受命法官訊自訴案件，第一次審判日期前訊問自訴人、被告
　　及蒐集或調查證據之結果，如認為案件有刑事訴訟法第二百五十二條至二百五十
  　四條之情形者，得以裁定駁回自訴。同法第三百二十六條第三項訂有明文。這是
    法官立法來問自訴人如何蒐證，這不看書狀用眼審判偏頗，膽大包天、欺騙法盲
    ，不完整的寫工也不敢騙這種一看便知的故事呀，這不是把自訴狀丟進嗎？(五)、
    這案被告不知送了多少東西，判了刑致判無罪，奸價新台幣一百萬，有罪判無罪
    ，法明文規定自訴不到庭拘提，被告竟不到庭判無罪，這法律不是假的嗎？比沒
    有法律更可怕，不知窮人有不到庭判無罪的呀。(六)、自訴人到庭拘提，被告不必
    到庭，自訴人是替法官找門路了。原審可以不受理，更審駁回，這二審法官是沒
    有事做找煤炭洗了，真是誤用其本，枉法一生。(七)、自訴人不諳法律，自訴上訴
    更審見不到被告及不知自訴違法，被告違法有寫不出好道理不該抗告，高院原判
    撤銷之刑事第十庭，原審判長法官們處理裁判是否判決發回台北地方法院有不當
    之處」等語。
四、經查：
(一)、本件被告乙○○雖為現任內政部長、被告甲○○為前內政部警政署署長，自訴人
    即抗告人既稱伊被警察限制人身自由，在原審訊問時稱無其他證據可以證明係被
    告等下令警察對自訴人妨害自由，則尚難認定自訴人被警察限制人身自由之情形
    與被告二人有何關連，亦即不能因為被告乙○○為現任內政部長、被告甲○○為
    前內政部警政署署長，即得認定被告二人對警察下令對自訴人妨害自由。此外，
    自訴人所提出之內政部警政署入出境管理局書函、臺灣嘉義地方法院檢察署檢察
    官不起訴處分書等證據，均不能證明係被告等對自訴人為妨害自由之犯行。
(二)、自訴人於自訴程序中行使訴訟權，依刑事訴訟法第一百六十一條、第三百二十九
    條規定，因其已代替檢察官成為追訴犯罪之原告，是就被告犯罪之事實自應負舉
    證責任，而本案抗告人未能提出足以證明被告等人確有妨害自由犯行之積極證據
    ，自無法認定被告二人確有如抗告人指述之犯行，且復查無其他積極證據，足資
    證明被告二人有何妨害自由之犯行，是被告等二人之犯罪嫌疑均有不足，顯有刑
    事訴訟法第二百五十二條第十款之情形，因而原審依據前開法條規定，裁定駁回
    抗告人之自訴，經核於法洵無違誤。抗告意旨並未具體指明原裁定關於證據判斷
    及適用法律有何違法不當之處，已嫌無據，且本案依抗告人本身所指述情節及前
    述證據，已顯然無法證明被告等所為與刑法妨害自由罪之犯罪構成要件相當，被
    告等二人之犯罪嫌疑顯有不足。綜上所述，本件抗告，並無理由，應予駁回。
五、據上論結，應依刑事訴訟法第四百十二條，裁定如主文。
中　　　華　　　民　　　國　　九十三　　年　　　一　　月　　　三十　　　日
                              臺灣高等法院刑事第七庭
                                  審判長法  官 吳 啟 民
                                        法  官 林 瑞 斌
                                        法  官 施 俊 堯
右正本證明與原本無異。
不得再抗告。
                                        書記官 陳 彥 蕖
中　　　華　　　民　　　國　　九十三　　年　　　一　　月　　　三十　　　日
